【裁判字號】    98,家聲,965
【裁判日期】    990113
【裁判案由】    處分不動產
【裁判全文】
臺灣臺北地方法院民事裁定             98年度家聲字第965號
聲  請  人  乙○○
上列聲請人聲請處分不動產事件，本院裁定如下：
    主      文
准聲請人處分受監護人甲○○（女，民國○○年○月○○○日生
，身分證統一編號：Ｚ000000000號）所有如附表所示
之不動產。
聲請程序費用新臺幣壹仟元由聲請人負擔。
    理      由
一、本件聲請意旨略以：聲請人為受監護人甲○○之配偶兼法定
    監護人，為籌措支付甲○○醫療費與看護費，需處分甲○○
    所有如附表所示之不動產（下稱系爭房地），為此依民法第
    一千一百零一條規定聲請准許聲請人處分系爭房地等語。
二、按「監護人對於受監護人之財產，非為受監護人之利益，不
    得使用、代為或同意處分。」、「監護人為下列行為，非經
    法院許可，不生效力：一、代理受監護人購置或處分不動產
    。二、代理受監護人，就供其居住之建築物或其基地出租、
    供他人使用或終止租賃。」，民法第一千一百零一條第一、
    二項定有明文。又前揭規定於成年人之監護準用之，民法第
    一千一百十三條定有明文。
三、經查，聲請人主張之事實，業據其提出診斷證明書、醫療費
    用單據一疊、戶籍謄本、土地登記謄本、建物登記謄本、土
    地所有權狀影本、建物所有權狀影本等件為證，並經調閱本
    院九十八年度禁字第一六一號卷查明無訛，堪信聲請人之主
    張為真實。從而，聲請人依民法第一千一百十三條準用第一
    千一百零一條規定，聲請本院准其處分系爭房地，核與首揭
    規定尚無不符，應予准許。
四、依非訟事件法第二十一條第一項前段，裁定如主文。
中    華    民    國    99    年    1     月    13    日
                      家事法庭法  官  文衍正
以上正本係照原本作成
如對本裁定抗告，須於裁定送達後10日之不變期間內，向本院提
出抗告狀，並繳納抗告費新臺幣1,000 元
中    華    民    國    99    年    1     月    13    日
                              書記官  陳俐妙
附表：
一、坐落臺北市○○區○○段二小段五地號土地（面積一三七二
    平方公尺，地目：建，權利範圍：一萬分之三十四）。
二、坐落臺北市○○區○○段二小段十二地號土地（面積二二四
    二平方公尺，地目：建，權利範圍：一萬分之三十四）。
三、坐落臺北市○○區○○段二小段十二之一地號土地（面積一
    四四五平方公尺，地目：建，權利範圍：一萬分之三十四）
    。
四、坐落臺北市○○區○○段二小段三七五五建號建物（門牌號
    碼：臺北市○○路二○四巷八號九樓，商業用，鋼筋混凝土
    造，層次九層，面積一○六點六四平方公尺，權利範圍：全
    部，附屬建物陽台面積十一點二三平方公尺，花台面積零點
    九平方公尺，及共有部分）。
五、坐落臺北市○○區○○段二小段三九一六建號建物（門牌號
    碼：臺北市○○街九一號房屋地下層，鋼筋混凝土造，層次
    地下層，面積三一○六點二四平方公尺，權利範圍：一萬分
    之三十四，及共有部分）。

司法院資訊處製作；財團法人民間司法改革基金會備份。
